【裁判字號】    90,上易,163
【裁判日期】    890930
【裁判案由】    違反毒品危害防制條例
【裁判全文】
臺灣高等法院高雄分院刑事判決    九十年度上易字第一六三號
    上訴人
    即被告  乙○○
右上訴人因違反毒品危害防制條例案件，不服臺灣高雄地方法院八十九年度易字第三
五一七號中華民國八十九年九月三十日第一審判決（起訴案號：臺灣高雄地方法院檢
察署八十八年度偵字第三三八三號、八十八年毒偵字第二一三一號、八十九年度毒偵
字第六二０號），提起上訴，本院判決如左：
      主  文
原判決撤銷。
乙○○連續施用第二級毒品，處有期徒刑捌月。
扣案之安非他命（驗後毛重拾陸點壹壹甲克）沒收並銷燬，另吸食器貳組、夾鏈袋肆
只均沒收。
      事  實
一、乙○○前因施用第二級毒品案件，經依臺灣高雄地方法院八十七年度毒聲字第九
    ００號裁定送臺灣高雄看守所附設勒戒所觀察勒戒後，認無繼續施用毒品之傾向
    後，由臺灣高雄地方法院檢察署檢察官於八十七年七月二十日以八十七年度偵字
    第一五七二六號處分不起訴確定。於五年內復基於概括犯意，自八十八年一月初
    某日起至同年月二十三日下午十時許止，連續在高雄市○○區○○路二七八巷一
    弄三十一號住處施用第二級毒品安非他命，為警於八十八年一月二十八日中午十
    一時五分許，在上址查獲，並扣得其所有供施用毒品之器具吸食器一組、夾鏈袋
    二只，經依臺灣高雄地方法院八十八年度毒聲字第六六一號裁定於八十八年一月
    二十八日送臺灣高雄看守所附設勒戒所觀察、勒戒後，認有繼續施用毒品之傾向
    ，經臺灣高雄地方法院以八十八年度毒聲字第一三三八號裁定令入戒治處所施以
    強制戒治。嗣於八十八年七月二十八日因停止戒治付保護管束而出所中，復承前
    揭概括犯意，自八十八年九月二十二日起至同月二十九日下午二時四十六分回溯
    二十四小時內之某時，在上開住處，施用第二級毒品安非他命，嗣經臺灣高雄地
    方法院檢察署觀護人採集尿液送驗後發現。復於八十九年一月十四凌晨一時許，
    在高雄市○○區○○街八十一號五樓五０三室住處，施用第二級毒品安非他命，
    為警於八十九年一月十五日十三時三十分許，在上址查獲，並扣得安非他命（驗
    後毛重十六．一一甲克）及其所有供施用毒品所用或預備之器具吸食器一組、空
    夾鏈袋二只。
二、案經高雄市政府警察局苓雅分局、屏東縣警察局屏東分局移送臺灣高雄地方法院
    檢察署暨該署觀護人簽分該署檢察官偵查起訴。
    理  由
一、訊之被告乙○○對於右揭事實坦承不諱，並有安非他命（扣案之結晶體確為安非
    他命，有高雄醫學院附設中和紀念醫院八十九年二月二十二日第Ｐ000000
    0號檢驗報告單可參），吸食器貳組及空夾鏈袋四只扣案可證；而被告之尿液經
    檢驗結果確有甲基安非他命反應，亦有高雄市立凱旋醫院尿液檢驗報告、臺灣檢
    驗科技股份有限甲司尿液檢驗報告、屏東縣衛生局尿液檢驗報告可佐。又被告曾
    因施用第二級毒品，經送觀察勒戒後，認無繼續施用毒品傾向，由檢察官為不起
    訴處分，亦有該不起訴處分可參，而其於不起訴處分後五年內再犯施用第二級毒
    品，經送觀察勒戒後，認有繼續施用毒品傾向，則有裁定書、臺灣高雄看守八十
    八年二月六日高所正戒勒字第五七一號函附之毒品施用傾向證明書及刑案資料查
    註紀錄表可資證明，被告罪證明確，應依法論科。
二、被告乙○○前因施用安非他命案件，經檢察官不起訴處分後，五年內再犯本件施
    用安非他命案件，而經送觀察、勒戒被評定有繼續施用毒品傾向，被告乙○○應
    依毒品危害防制條例第十條第二項之規定處斷。被告數次施用毒品行為，係時間
    緊接而犯構成要件相同之罪，顯係基於概括之犯意，為連續犯以一罪論。至於被
    告因施用毒品而持有毒品，該持有毒品行為被施用毒品行為所吸收不另論罪。
三、原判決予以論罪科刑，固非無見，惟原判決認其於八十九年一月十五日被查獲之
    空夾鏈袋二只，係專供施用毒品之器具，惟經檢驗結果該空夾鏈袋並無甲基安非
    他命之反應，此有高雄醫學院附設中和紀念醫院八十九年二月二十二日第Ｐ00
    00000號檢驗報告單可參，是其所認與事實不符；且其於事實敘明該空夾鏈
    袋係專供施用毒品所用之物，於理由又敘明依刑法第三十八條第一項第二款規定
    宣告沒收，致前後矛盾，顯有未洽。另其認被告所使用之吸食器，係專供施用第
    二級毒品之器具，惟未敘明毒品危害防制條例第十一條第三項之罪與施用第二級
    毒品罪之關係，亦有未洽。被告上訴意旨認原判決量刑過重，雖無理由，惟原判
    決既有可議之處，應由本院予以撤改判。爰審酌告前曾因施用甲基安非他命，經
    不起訴處分在案，不知悔改，又再度施用甲基安非他命，經送觀察、勒戒及強制
    戒治後，於停止戒治付保護管束期間，又一再施用，顯見其無悔改之意，及其犯
    後坦承犯行等一切情狀，量處如主文所示之刑。扣案之毒品安非他命（驗後毛重
    十六．一一甲克）係毒品，應依毒品危害防制條例第十八條第一項前段規定宣告
    沒收銷燬，另吸食器二組及夾鏈袋四只，係被告所有，且供施用甲基安非他命所
    用或預備之物，爰依刑法第三十八條第一項第二款規定沒收。
據上論結，應依刑事訴訟法第三百六十九條第一項前段、第三百六十四條、第二百九
十九條第一項前段、毒品危害防制條例第十條第二項、第二十條第三項、第十八條第
一項前段，刑法第十一條、第五十六條、第三十八條第一項第二款，判決如主文。
本案經檢察官陳惠珠到庭執行職務。
中    華    民    國      九十      年       二       月     二十六   日
                              臺灣高等法院高雄分院刑事第七庭
                                  審判長法官  王光照
                                        法官  黃壽燕
                                        法官  黃仁松
右正本證明與原本無異。
不得上訴。
                                      書記官  郭蘭蕙
中    華    民    國      九十      年       三       月      一      日
附錄：本判決論罪科刑法條：
毒品危害防制條例第十條第二項：
施用第二級毒品者，處三年以下有期徒刑。
毒品危害防制條例第十八條第一項前段：
查獲之毒品及專供製造或施用毒品之器具，不問屬於犯人與否，均沒收銷燬之。
                                                                        Ｄ


司法院資訊處製作；財團法人民間司法改革基金會備份。
